臺灣高等法院刑事判決　　　　　　　　　　　　　　九十三年度上易字第九一八號
　　上　訴　人
　　即　被　告　甲○○
右上訴人因傷害案件，不服臺灣板橋地方法院九十二年度易字第二八三四號，中華民
國九十三年二月十日第一審判決（起訴案號：臺灣板橋地方法院檢察署九十二年度偵
字第一五八０一號），提起上訴，本院判決如左：
    主  文
原判決關於甲○○部分撤銷。
甲○○傷害人之身體，處拘役壹拾伍日，如易科罰金以佰元折算壹日。
木棍貳支沒收。
    事  實
一、甲○○係居住於臺北縣永和市○○街三十七號二樓，乙○○居住於臺北縣永和市
    ○○路二一七號地下一樓，民國九十二年七月二日下午二時三十分許，在臺北縣
    永和市○○路二一七號地下一樓，因乙○○認甲○○裝潢隔間時妨害其通行，二
    人遂生齟齬爭執，甲○○基於傷害之犯意，兩手分持木棍各一支，乙○○則徒手
    ，兩人互相毆打拉扯，致乙○○受有左前臂擦挫傷約四×二公分、右膝內側淺擦
    傷之傷害，並由乙○○奪下木棍二支，提出扣案。
二、案經乙○○訴由臺北縣政府警察局永和分局報請臺灣板橋地方法院檢察署檢察官
    偵查起訴。
    理  由
一、訊據被告甲○○矢口否認有何前揭事之傷害犯行，辯稱我沒有打人，沒有拉扯云
    云，然查被告甲○○確於右揭時地兩手分持木棍各一支，以木棍打傷乙○○之左
    手並與乙○○互相拉扯，致乙○○右膝內側淺擦傷等情，業據告訴人乙○○指述
    綦詳，證人丙○○亦證稱被告甲○○與告訴人乙○○二人有互相叫罵、拉扯等，
    並有乙○○提出之診斷證明書一件及其受傷照片三張，與前述兩支木棍之照片一
    張附卷可資佐證，復有扣案之木棍二支可證，依卷附之木棍照片及扣之木棍顯示
    棍身是呈四角狀，以及診斷證明書、受傷照片顯示告訴人乙○○左前臂擦挫傷約
    四×二公分，與告訴人乙○○稱其左前臂擦挫傷是遭被告甲○○持木棍打傷之情
    節相吻合，足徵告訴人乙○○之指述確具可信性，雖證人丙○○證稱沒有看到被
    告打告訴人，惟其亦證稱其在樓下工作，後來有上樓去，沒有看到全部經過之情
    形等，是證人丙○○並沒有看到事情之全部經過，其所稱之沒有看到被告打告訴
    人等，尚難為被告有利之認定，被告甲○○前揭之所辯，無非卸責之詞，不足採
    信，本件事證明確，被告之犯行堪以認定。
二、核被告甲○○所為，係犯刑法第二百七十七條第一項之普通傷害罪。
三、原審認被告甲○○所犯罪證明確，予以論罪科刑，固非無見，惟查被告甲○○係
    永和市○○路二一七號地下一樓，尚有未洽，又被告甲○○傷害犯罪所用之木棍
    兩支，已有拍照存證，且由告訴人提出在案，原判決以該二支木棍並未扣案，且
    無證據證明該兩支木棍猶仍存在尚未滅失等，認無併予宣告沒收之必要，亦有未
    洽，被告甲○○上訴否認前揭之犯行，為無理由，然原判決此部分既有前揭之可
    議，自應由本院就此部分予以撤銷改判，審酌被告甲○○犯罪之動機、目的、手
    段、所生傷害之程度及犯罪後態度等一切情狀，量處如主文所示之刑，並諭知易
    科罰金之折算標準。扣案之木棍二支為被告甲○○所有，供犯本件之所用，爰併
    予宣告沒收。
據上論斷，應依刑事訴訟法第三百六十九條第一項前段、第三百六十四條、第二百九
十九條第一項前段，刑法第二百七十七條第一項、第四十一條第一項前段、第三十八
條第一項第二款，罰金罰鍰提高標準條例第一條前段、第二條判決如主文
本案經檢察官陳文禮到庭執行職務。
中      華      民      國    九十三    年      八      月     二十四   日
                              臺灣高等法院刑事第十七庭
                                  審判長法  官  陳　正　雄
                                        法  官  許　錦　印
                                        法  官  許　宗　和
右正本證明與原本無異。
不得上訴。
                                        書記官  沈  秀  容
中      華      民      國    九十三    年      八      月     三十     日
附錄本案論罪科刑法條全文：
中華民國刑法第二百七十七條
傷害人之身體或健康者，處三年以下有期徒刑、拘役或一千元以下罰金。
犯前項之罪因而致人於死者，處無期徒刑或七年以上有期徒刑；致重傷者
，處三年以上十年以下有期徒刑。
